臺灣臺中地方法院刑事判決　　　　　　 100年度易字第1416號
公　訴　人　臺灣臺中地方法院檢察署檢察官
被　　　告　王信凱
上列被告因竊盜案件，經檢察官提起公訴（100年度偵字第6444
號），本院判決如下：
    主    文
王信凱犯竊盜罪，累犯，處拘役拾伍日，如易科罰金，以新臺幣
壹仟元折算壹日；又犯竊盜罪，累犯，處拘役拾伍日，如易科罰
金，以新臺幣壹仟元折算壹日。應執行拘役貳拾日，如易科罰金
，以新臺幣壹仟元折算壹日。
    犯罪事實
一、王信凱前於民國96年間因妨害性自主案件，經本院判處有期
    徒刑6月，嗣由臺灣高等法院臺中分院及最高法院駁回上訴
    而確定，於98年6月8日縮刑期滿執行完畢。猶不知悔改，因
    其生活困頓、缺錢吃飯，乃意圖為自己不法之所有，於100
    年2月1日凌晨3時許，騎乘車牌號碼INO-168號重型機車，前
    往臺中市○○區○○路復光三巷162之3號蔡喬經營之「喬
    奕企業社」前，徒手竊取蔡喬所有堆放在該處之廢鑄鐵2
    公斤及鋁屑19公斤。得手後，將之裝入自備麻袋內，先載運
    至其住處附近空地暫放；並於同日上午8時13分許，載往烏
    日區○○里○○街132巷5號「陞錩金屬企業有限公司」（下
    稱陞錩公司）變賣，由不知情之張瑞珍（負責人張耀薰之妻
    ），以新臺幣（下同）530元之價格予以收購。嗣於同年月
    15日凌晨2、3時許，王信凱復另行起意，又騎乘機車前往「
    喬奕企業社」前，徒手行竊蔡喬放置在該處之鐵屑70公斤
    。得手後，亦將之裝入自備麻袋內，先載運至其住處附近空
    地堆放；並於同日上午8時26分許，載往「陞錩公司」變賣
    ，仍由不知情之張瑞珍，以810元之價格予以收購。嗣王信
    凱復於100年2月21日凌晨4時23分許，騎乘上開重型機車，
    前往「喬奕工業社」竊取鐵屑時，當場遭蔡喬報警查獲後
    ，適王信凱之鄰居張任政任職臺中市政府警察局烏日分局偵
    查佐，得知王信凱有竊取鐵屑之犯行，因而回憶曾於100年1
    月間某日向王信凱詢問置放其等居住大樓外鐵屑來源乙事，
    心生懷疑王信凱有尚未查獲之竊盜犯行，即於100年2月23日
    上午與同分局偵查隊小隊長李偉龍一同前往臺中市○○區○
    ○街119巷20號1樓王信凱之居所，詢問王信凱是否涉有其他
    竊盜犯行，王信凱即於有偵查犯罪職權之2名警員未發覺其
    有上開2次竊盜行為前，主動向張任政、李偉龍供出前開竊
    盜行為，並於同日上午11時10分許帶同警員至「陞錩公司」
    取贓，自首接受裁判。
二、案經臺中市政府警察局烏日分局報請臺灣臺中地方法院檢察
    署檢察官偵查起訴。
    理    由
一、證據能力之說明：按被告以外之人於審判外之言詞或書面陳
    述，除法律有規定者外，不得作為證據，刑事訴訟法第159
    條第1項定有明文。查卷附被告之中華民國身心障礙手冊影
    本，屬同法第159條之4第1款規定之特信文書，查無其他顯
    有不可信之情況，依該條規定，有證據能力。另被告以外之
    人於審判外之陳述，雖不符前4條（即刑事訴訟法第159 條
    之1至之4）之規定，而經當事人於審判程序同意作為證據，
    法院審酌該言詞陳述或書面陳述作成時之情況，認為適當者
    ，亦得為證據。當事人、代理人或辯護人於法院調查證據時
    ，知有第159條第1項不得為證據之情形，而未於言詞辯論終
    結前聲明異議者，視為有前項之同意，亦為同法第159條之5
    所明定。查本判決下列引用之被害人蔡喬、證人張瑞珍於
    警詢、偵查時之證述及「陞錩公司」之收購資源回收物品資
    料登記表、陞錩電子地磅120噸傳票等，雖屬被告以外之人
    於審判外之言詞或書面陳述，為傳聞證據，然經本院於審理
    時當庭提示而為合法之調查，被告未於言詞辯論終結前聲明
    異議，本院審酌該等言詞或書面陳述，均無非法取證之情，
    依刑事訴訟法第159條之5之規定，均得採為認定本件犯罪事
    實所憑之證據。
二、事實之認定與證據：上開犯罪事實，迭據被告於警詢、偵查
    及本院審理時，坦認不諱，核與被害人蔡喬、證人張瑞珍
    於警詢、偵查時指證之情節相符，復有「陞錩公司」之收購
    資源回收物品資料登記表、陞錩電子地磅120噸傳票等影本
    暨喬奕工業社現場照片各2張附卷可憑，足徵被告之自白與
    事實相符。本件事證明確，被告之竊盜犯行，堪以認定。
三、論罪科刑之理由：
  (一)核被告王信凱所為，係犯刑法第320條第1項之竊盜罪；其先
    後2次竊盜犯行，相隔約2週之久，顯基於各別犯意所為，應
    予分論併罰。
  (二)被告有事實欄所載前案科刑及執行完畢之事實，有臺灣高等
    法院被告前案紀錄表在卷可稽，其於受有期徒刑執行完畢後
    ，5年以內故意再犯本案有期徒刑以上之2次竊盜罪，均為累
    犯，應依刑法第47條第1項規定，各加重其刑。
  (三)又刑法第62條所謂發覺，固非以有偵查犯罪權之機關或人員
    確知其人犯罪無誤為必要，而於對其發生嫌疑時，即得謂為
    已發覺；但此項對犯人之嫌疑，仍須有確切之根據得為合理
    之可疑者，始足當之，若單純主觀上之懷疑，要不得謂已發
    生嫌疑（最高法院72年臺上字第641號判例意旨參照）。查
    被告王信凱係另案於100年2月21日凌晨4時23分許，前往「
    喬奕工業社」竊取鐵屑，當場遭蔡喬報警查獲後，適其鄰
    居張任政任職臺中市政府警察局烏日分局偵查佐，得知被告
    有竊取鐵屑之犯行，因而回憶曾於100年1月間某日向被告詢
    問置放其等居住大樓外鐵屑來源乙事，主觀上懷疑被告有尚
    未查獲之竊盜情事，即於100年2月23日上午與同分局偵查隊
    小隊長李偉龍一同前往被告居所，詢問被告是否涉有其他竊
    盜犯行，被告王信凱即於有偵查犯罪職權之2名警員未發覺
    其有本案2次竊盜行為前，主動向警供出該2次竊盜犯行並帶
    同取贓一節，業據證人即臺中市政府警察局烏日分局偵查佐
    張任政於本院審理中結證明確，是依上開說明，應認被告就
    本案2次竊盜犯行均符合自首規定，爰依刑法第62條前段規
    定，各減輕其刑，並均依法先加重後減輕之。
  (四)爰審酌被告正值青壯之年，不思循正當途徑獲取生活所需，
    輕忽他人財產法益，竊取他人財物，破壞社會治安，惟衡其
    犯罪之動機係因生活困頓、缺錢吃飯，犯罪手段尚稱平和、
    其領有中度智能障礙之中華民國身心障礙手冊，謀生本屬不
    易，竊得之物品價值尚微，暨犯罪後尚知悔悟、態度良好及
    其前案（本院100年度中簡字第649號）確定判決之量刑等一
    切情狀，分別量處如主文所示之刑，且均諭知易科罰金之折
    算標準，並定其應執行之刑，及諭知易科罰金之折算標準。
四、依刑事訴訟法第299條第1項前段，刑法第320條第1項、第47
    條第1項、第62條前段、第41條第1項前段、第8項、第51條
    第5款，刑法施行法第1條之1第1項、第2項前段，判決如主
    文。
本案由鐘祖聲檢察官到庭執行職務。
中    華    民    國   100    年    5     月    31    日
                  刑事第五庭    法  官  王邁揚
以上正本證明與原本無異。
如不服本判決應於收受判決後10日內向本院提出上訴書狀，並應
敘述具體理由；其未敘述上訴理由者，應於上訴期間屆滿後20日
內向本院補提理由書（均須按他造當事人之人數附繕本）「切勿
逕送上級法院」。
                                書記官  賴瓊珠
中    華    民    國   100    年    5     月    31    日
附錄論罪科刑法條
中華民國刑法第320條第1項
意圖為自己或第三人不法之所有，而竊取他人之動產者，為竊盜
罪，處5  年以下有期徒刑、拘役或 5 百元以下罰金。